---
title: "R Notebook"
output: html_notebook
---

# Introdução ao pacote dplyr (https://dplyr.tidyverse.org/)

```{r}
install.packages("tidyverse")
library("tidyverse")
```

## Visualização de Dados

### Mostra a base de dados completa em uma nova aba

```{r}
View(cars)
```


### Exibe o cabeçalho da base de dados, limitando à cinco amostras.

```{r}
head(cars, n = 5)
```

### Exibe a estrutura de dados

```{r}
print("1. str(cars)")
str(cars)

print("2. glimpse(cars)")
glimpse(cars)
```
### Dimensões do objeto

```{r}
dim(cars)
```

### Obter ou dedinir nomes para um objeto

```{r}
print ("1. names(cars)")
names(cars)

print ('2. names(cars) <- c("speed2x", "dist2x")')
names(cars) <- c("speed2x", "dist2x")
names(cars)
names(cars) <- c("speed", "dist")
```

### Extrair ou substituir partes de um objeto

```{r}
cars$speed
```

## Alterar o nome de uma coluna usando a função dplyr::rename

```{r}
cars_new <- rename(cars, speed3x = speed, dist3x = dist)
cars_new
```

## Concatenação de entrada e saída entre funções

```{r}
cars_new %>% rename(sp = speed3x, ds = dist3x)
```

## Criar, modificar e deletar colunas de um conjunto de dados com a função dplyr::mutate

```{r}
cars_mutate <- mutate(cars_new, speed4x = speed3x * 4)
cars_mutate
```

## Substituir valores númericos baseado na sua posição ou no seu nome usando a função dplyr::recode

```{r}

mutate(cars_mutate, speed4x = recode(speed4x, `16`=111, `40`=222))

```

## Incluir ou Excluir variáveis do conjunto de dados usando a função dplyr::transmute

```{r}
transmute(cars_mutate, speed3x, dist3x)
```

```{r}
cars_mutate %>% transmute(speed3x, dist3x) %>% mutate(deslocamento = cut(speed3x, c(0, median(speed3x), Inf), c("menores", "maiores")))
```

