---
title: "R Notebook"
output: html_notebook
---

# Introdução ao pacote dplyr (https://dplyr.tidyverse.org/)

```{r}
install.packages("tidyverse")
library("tidyverse")
```

## Visualização de Dados

### Mostra a base de dados completa em uma nova aba

```{r}
View(cars)
```


### Exibe o cabeçalho da base de dados, limitando à cinco amostras.

```{r}
head(cars, n = 5)
```

### Exibe a estrutura de dados

```{r}
print("1. str(cars)")
str(cars)

print("2. glimpse(cars)")
glimpse(cars)
```
### Dimensões do objeto

```{r}
dim(cars)
```

### Obter ou dedinir nomes para um objeto

```{r}
print ("1. names(cars)")
names(cars)

print ('2. names(cars) <- c("speed2x", "dist2x")')
names(cars) <- c("speed2x", "dist2x")
names(cars)
names(cars) <- c("speed", "dist")
```

### Extrair ou substituir partes de um objeto

```{r}
cars$speed
```

## Transformação de dados

### Alterar o nome de uma coluna usando a função dplyr::rename

```{r}
cars_new <- rename(cars, speed3x = speed, dist3x = dist)
cars_new
```

### Concatenação de entrada e saída entre funções

```{r}
cars_new %>% rename(sp = speed3x, ds = dist3x)
```

### Criar, modificar e deletar colunas de um conjunto de dados com a função dplyr::mutate

```{r}
cars_mutate <- mutate(cars_new, speed4x = speed3x * 4)
cars_mutate
```

### Substituir valores númericos baseado na sua posição ou no seu nome usando a função dplyr::recode

```{r}

mutate(cars_mutate, speed4x = recode(speed4x, `16`=111, `40`=222))

```

### Incluir ou Excluir variáveis do conjunto de dados usando a função dplyr::transmute

```{r}
transmute(cars_mutate, speed3x, dist3x)
```

```{r}
cars_transmute <- cars_mutate %>% transmute(speed3x, dist3x) %>% mutate(deslocamento = cut(speed3x, c(0, median(speed3x), Inf), c("menores", "maiores")))
```

### Subsconjunto de dados

1. Seleção do subconjunto

```{r}
cars_transmute[,c("speed3x", "dist3x")]
cars_transmute[,1:2]
```

2. Extração do subconjunto

```{r}
cars_transmute[3:4, 1:2]
```

3. Função dplyr::select

```{r}

select(cars_transmute, speed3x, dist3x)
select(cars_transmute, everything(), -dist3x)
select(cars_transmute, dist3x:deslocamento)
select(cars_transmute, ends_with("3x")
```

4. Reposicionar as amostras com a função dplyr::select

```{r}
cars_transmute %>% select(deslocamento, everything())
```

5. Reposicionar as amostras com a função dplyr::relocate

```{r}
cars_transmute %>% relocate(speed3x, .after = dist3x)
```
6. Extrair uma coluna do conjunto de dados

```{r}
cars_transmute %>% pull(var = 3)
```

## Estatística

### Mediana da amostra speed3x

```{r}
median(cars_mutate$speed3x)
```

### Resumir o conjunto de dados usando a função dplyr::summarise

```{r}
cars_transmute %>% summarise(obs = n(), 
                             media = mean(dist3x),
                             mediana = median(dist3x),
                             desv_pad = sd(dist3x),
                             minimo = min(dist3x),
                             máximo = max(dist3x),
                             quartil_3 = quantile(dist3x, type=5, 0.75))
```

