---
title: "R - Basics"
author: "Enilton Angelim"
date: "14 de julho de 2017"
output: html_document
---

```{r setup, include=FALSE}
knitr::opts_chunk$set(echo = TRUE)
```

## R Input

Variáveis

```{r}
x <- 'Hello world!'
print(x)
```

O operador : é usado para criar uma sequencia de inteiros

```{r}
1:200
```

## Data types - R objects and Attributes

Classes:

 * character
 * numeric (real numbers)
 * integer
 * complex
 * logical (True/False)

O objeto mais básico é um vetor

 * Um vetor pode somente conter objetos da mesma classe
 * Mas: A lista pode ter objetos de diferentes classes;

```{r}
vector()
```

### Números

Números são tratados como objetos do tipo *numeric*, se deseja um *inteiro*, é necessário especificar o sufixo *L*.

 * Inf: Objeto que representa o infinito;
 * NaN: representa um valor que não existe ou não pode ser definido (Not a number)


```{r}
22
22L
1 / Inf
0 / 0
```

### Atributos

Os atributos de um objeto pode ser acessado usando a função *attributes()*.

## Including Plots

```{r pressure, echo=FALSE}
plot(pressure)
```

Note that the `echo = FALSE` parameter was added to the code chunk to prevent printing of the R code that generated the plot.
