---
title: "R - Basics"
author: "Enilton Angelim"
date: "14 de julho de 2017"
output: html_document
---

```{r setup, include=FALSE}
knitr::opts_chunk$set(echo = TRUE)
```

## R Input

Variáveis

```{r}
x <- 'Hello world!'
print(x)
```

O operador : é usado para criar uma sequencia de inteiros

```{r}
1:200
```

## Data types - R objects and Attributes

Classes:

 * character
 * numeric (real numbers)
 * integer
 * complex
 * logical (True/False)

O objeto mais básico é um vetor

 * Um vetor pode somente conter objetos da mesma classe
 * Mas: A lista pode ter objetos de diferentes classes;

```{r}
vector()
```

### Números

Números são tratados como objetos do tipo *numeric*, se deseja um *inteiro*, é necessário especificar o sufixo *L*.

 * Inf: Objeto que representa o infinito;
 * NaN: representa um valor que não existe ou não pode ser definido (Not a number)


```{r}
22
22L
1 / Inf
0 / 0
```

### Atributos

Os atributos de um objeto pode ser acessado usando a função *attributes()*.

### Vetores

A função *c*(oncatena) pode ser usada para criar vetores de objetos.

```{r exemplo vectores}
a <- c(0.5, 0.6)
b <- c(T, F)
c <- c('casa', 'branca')
d <- 1:50
e <- vector('numeric', length = 10)
f <- c(1+0i, 2+4i)
g <- c(1.7, "a") # character
h <- c(TRUE, 2) # numeric


a
b
c
d
e
f
g
h
```

### Coerção explícita

```{r coercion integer}

x <- 0:6 # Sequencial de inteiros

class(x)  #Tipo do objeto ou classe do objeto

as.numeric(x) # numerico 
as.logical(x) # boolean
as.character(x) # character


```


```{r coercion character}

x <- c("a", "b", "c")

as.numeric(x)
as.logical(x)
as.complex(x)



```

### Matrizes

```{r}
m <- matrix(nrow=2, ncol=3)
n <- matrix(1:6, nrow=2, ncol=3)

m
n
```

Matriz a partir de um vetor

```{r}
m <- 1:10
dim(m) <- c(2,5)
m
```

Matrizes podem ser criadas por *column-binding* e *row-binding*

```{r}
x <- 1:3
y <- 10:12

cbind(x,y) #y-axis

rbind(x,y) #x-axis
```

Listas

Um tipo especial de vetor que pode conter elementos de diferentes classes de objetos

```{r}
x <- list(1, "a", TRUE, 1 + 4i)
x <- vector('list', length = 5)
x
```

## Factor

> Vetor de inteiros, onde cada inteiro tem uma marcação/etiqueta/label.

São usados para representar de forma categórica dados ordenados ou não ordenados e são importantes para modelagem estatística.

Funções de modelagem: 

+ lm()
+ glm() 

```{r}
# Sem label
x <- factor(c("yes", "yes", "no", "yes", "no"))
x

# tabela
print("Tabela")
table(x)

# representation of facotr
print("Factor object")
unclass(x)

# Levels
x <- factor(c("yes", "yes", "no", "yes", "no"), levels = c("yes", "no"))
x

```

## Missing values

Valores *missing* são indicados por funções *NA* ou *NAN* para X indefinido nas operações matemáticas

* is.na() é usado para testar se objetos são NA;
* is.nan() é usado para testar NaN (not a number);

```{r}
## Create a vector logical with NAs in it
x <- c(1, 2, NA, 10, 3)
## Retorna um vetor indicando quais elementos são *NA*
is.na(x)
is.nan(x)
x <- c(1, 2, NaN, NA, 10, 3)
is.na(x)
is.nan(x)
``` 

## Data Frames

São usado para armazenar dados tabulados em R, é um tipo especial de lista onde cada elemento tem o mesmo tamanho.

```{r}
x <- data.frame(foo= 1:4, bar = c(T, T, F, F))
x
nrow(x)
ncol(x)
```

## Names

R Objetos podem ter um nome, útil para escrever um código légivel.

```{r}
x <- 1:3
names(x)
names(x) <- c("New York", "Seattle", "Los Angeles")
x
```

Listas também podem ter nomes

```{r}
x <- list("Los Angeles" = 1, Bostom = 2, London = 3)
x
```

As linhas e colunas da matriz também podem ter nomes

```{r}
m <- matrix(1:4, nrow = 2, ncol = 2)
dimnames(m) <- list(c("a", "b"), c("c","d"))
m

colnames(m) <- c("h", "f")
rownames(m) <- c("x", "z")
m
```

## Including Plots

```{r pressure, echo=FALSE}
plot(pressure)
```

Note that the `echo = FALSE` parameter was added to the code chunk to prevent printing of the R code that generated the plot.
